臺灣臺中地方法院刑事判決　　　　　　 100年度侵訴字第96號
公　訴　人　臺灣臺中地方法院檢察署檢察官
被　　　告　陳成漳
選任辯護人　盧昱成律師
上列被告因妨害性自主案件，經檢察官提起公訴（100年度偵字
第12476號），被告在本院準備程序進行中就被訴事實為有罪之
陳述，受命法官於告知簡式審判程序之旨，並聽取當事人之意見
後，本院合議庭裁定由受命法官獨任依簡式審判程序，判決如下
：
    主    文
陳成漳對於十四歲以上未滿十六歲之女子為性交，處有期徒刑壹
年；又對於十四歲以上未滿十六歲之女子為性交，處有期徒刑壹
年。應執行有期徒刑壹年拾月。緩刑伍年，並應依和解條件向被
害人A女支付新臺幣壹拾貳萬元，給付方法為：自民國一○○年
九月十五日起至一○一年八月十五日止，於每月十五日前各給付
新臺幣壹萬元，至全部清償完畢止，如有一期未履行視為全部到
期。緩刑期間付保護管束。
    事  實
一、陳成漳明知其女友A女（警卷代號為0000000000，年籍詳卷
    ，下稱A女）係14歲以上未滿16歲之女子；竟基於對14歲以
    上未滿16歲女子為性交之犯意：
  (一)於民國99年11月間某日，在其位於臺中縣霧峰鄉(現改制為
    臺中市霧峰區○○○里○○路146巷61弄13號住處房間內，經
    A女同意後，先褪去A女之衣褲並親吻A女、撫摸A女胸部、陰
    部後，再以其陰莖插入A女陰道抽動之方式，對A女為性交1
    次得逞。
  (二)於100年3月16日下午2時許，在上址，經A女同意後，先褪去
    A女之衣褲並親吻A女、撫摸A女胸部、陰部後，再以其陰莖
    插入A女陰道抽動之方式，對A女為性交1次得逞。
二、案經A女及A女之父0000000000A委由王國泰律師訴請臺中市
    政府警察局移送臺灣臺中地方法院檢察署檢察官偵查起訴。
    理  由
壹、程序方面：
一、按除被告所犯為死刑、無期徒刑、最輕本刑為3年以上有期
    徒刑之罪或高等法院管轄第一審案件者外，於法院行準備程
    序進行中，被告先就被訴事實為有罪之陳述時，審判長得告
    知被告簡式審判程序之旨，並聽取當事人、代理人、辯護人
    及輔佐人之意見後，裁定進行簡式審判程序；且受命法官行
    準備程序，與法院或審判長有同一之權限；又簡式審判程序
    之證據調查，不受刑事訴訟法第159條第1項、第161條之2、
    第161條之3、第163條之1及第164條至第170條規定之限制，
    刑事訴訟法第273條之1第1項、第279條第2項前段、第273條
    之2分別定有明文。
二、查本件陳成漳所犯為死刑、無期徒刑、最輕本刑為3年以上
    有期徒刑以外之罪，且非高等法院管轄第一審之案件，經本
    院合議庭裁定由受命法官行準備程序時，被告就被訴事實為
    有罪之陳述後，復經本院合議庭裁定由受命法官獨任行簡式
    審判程序，是其證據之調查，自不受刑事訴訟法第159條第1
    項、第161條之2、第161條之3、第163條之1及第164條至第
    170條規定之限制，合先敘明。
貳、實體方面：
一、證據能力部分：
  (一)按被告以外之人於審判外之言詞或書面陳述，除法律有規定
    者外，不得作為證據；被告以外之人於審判中有下列情形之
    一，其於檢察事務官、司法警察官或司法警察調查中所為之
    陳述，經證明具有可信之特別情況，且為證明犯罪事實之存
    否所必要者，得為證據：一、死亡者。二、身心障礙致記憶
    喪失或無法陳述者。三、滯留國外或所在不明而無法傳喚或
    傳喚不到者。四、到庭後無正當理由拒絕陳述者；該言詞或
    書面陳述，雖不符刑事訴訟法第159條之1至第159條之4之規
    定，而經當事人於審判程序同意作為證據，法院審酌該言詞
    陳述或書面陳述作成時之情況，認為適當者，亦得為證據；
    當事人、代理人或辯護人於法院調查證據時，知有第159條
    第1項不得為證據之情形，而未於言詞辯論終結前聲明異議
    者，視為有前項之同意，刑事訴訟法第159條第1項、第159
    條之3、第159條之5分別定有明文。核其立法理由在於傳聞
    證據未經當事人之反對詰問予以核實，乃排斥其證據能力。
    惟當事人如放棄對原供述人之反對詰問權，於審判程序表示
    同意該等傳聞證據可作為證據，此時，法院除認該傳聞證據
    欠缺適當性外，自可承認其證據能力。又當事人、代理人或
    辯護人於調查證據時，知有刑事訴訟法第159條第1項不得為
    證據之情形，卻表示「對於證據調查無異議」、「沒有意見
    」等意思，而未於言詞辯論終結前聲明異議者，應視為已有
    將該等傳聞證據採為證據之同意（參見最高法院94年度臺上
    字第2976號判決意旨）。
  (二)本件檢察官、被告及辯護人於審判期日，對本案之全部證據
    之證據能力均不爭執，復於審判期日就本院提示之證據於言
    詞辯論終結前，均未就所調查之證據主張有刑事訴訟法第15
    9條不得為證據之情形，且均表示無意見，本院審酌該等證
    據作成時，亦無不適當之處，是參考上開最高法院判決要旨
    ，應視為已有將該等傳聞之證據採為證據之同意，本案經調
    查之證據均有證據能力。
二、認定犯罪事實所根據的證據及理由：
  (一)被害人A女於99年11月間某日及100年3月16日與被告發生性
    行為時，為未滿14歲之女子，此有被害人A女之真實姓名對
    照表存卷可參，此部分事實堪予認定。
  (二)被告於本院審理中坦白承認確實有於上開時、地與被害人A
    女發生性交行為2次之事實，核與A女、A女之父0000000000A
    於警詢及偵查證述及證人盧秀卿於警詢時之證述情節大致相
    符，並有受理疑似性侵害事件驗傷診斷書、和解書各1份附
    卷可稽，被告自白應與事實相符。
  (三)本件事證明確，被告犯行堪予認定。
三、論罪科刑的理由：
  (一)按刑法第227條第3項對於14歲以上未滿16歲之女子為性交罪
    ，其被害客體為14歲以上未滿16歲之女子，立法意旨係以該
    女子對於性行為之智識及決斷能力仍未臻成熟，縱得該女子
    之同意，亦不得對之為性交行為，以保護少女身智之正常發
    育。查A女係84年8月間出生，有性侵害案件真實姓名年籍對
    照表在卷可查，於被告為前揭性交行為時，A女係屬為14歲
    以上未滿16歲之女子，被告依法應負刑責。是核被告陳成漳
    所為，均係犯刑法第227條第3項之對於14歲以上未滿16歲之
    女子為性交罪。被告對被害人A女為性交行為時所為猥褻之
    低度行為，為性交之高度行為所吸收，不另論罪。
  (二)被告所犯上開2罪，犯意各別，行為互殊，應分論併罰之。
  (三)爰審酌被告未考慮被害人A女未滿16歲，智能尚未臻於成熟
    ，即貿然與之發生性行為2次，影響被害人A女身心發展非微
    ，惟考量被告年紀尚輕，與被害人A女係男女朋友，進而觸
    犯本案之情狀，及其於犯後並坦承犯行之犯後態度，並與被
    害人A女達成和解，有本院調解程序筆錄在卷足參，堪認被
    告已具悔意，及其犯罪之動機、目的及手段等一切情狀，分
    別量處如主所示之刑，並定其應執行之刑，以示懲儆。末查
    ，被告前未曾因故意犯罪受有期徒刑以上之宣告，有臺灣高
    等法院被告前案紀錄存卷足參，其因一時失慮致犯本案，其
    犯後已與被害人A女達成和解，有本院調解程序筆錄在卷可
    稽，本院認其經此次偵審程序之教訓後，當能知所警惕，而
    無再犯之虞，因認其所受宣告之刑，以暫不執行為適當，故
    併予宣告緩刑5年，並應依和解條件向被害人A女支付新臺幣
    壹拾貳萬元，給付方法為：自民國一○○年九月十五日起至
    一○一年八月十五日止，於每月十五日前各給付新臺幣壹萬
    元，至全部清償完畢止，如有一期未履行視為全部到期及依
    刑法第93條第1項第1款之規定，於緩刑期間付保護管束。
四、適用法律依據：
  (一)刑事訴訟法第273條之1第1項、第299條第1項前段。
  (二)刑法第227條第3項、第51條第5款、第74條第1項第1款、第2
    項第3款、第93條第1項第1款。
  (三)刑法施行法第1條之1。
本案經檢察官吳昆璋到庭執行職務。
中    華    民    國   100    年    9     月    6     日
                  刑事第十七庭    法  官  洪挺梧
以上正本證明與原本無異。
如不服本判決應於收受送達後10日內向本院提出上訴書狀，並應
敘述具體理由；其未敘述上訴理由者，應於上訴期間屆滿後20日
內向本院補提理由書（均須按他造當事人之人數附繕本）「切勿
逕送上級法院」。
                                  書記官  劉雅玲
中    華    民    國   100    年    9     月    6     日
附錄本案論罪科刑法條：
中華民國刑法第227條
（未成年人）
對於未滿十四歲之男女為性交者，處 3 年以上 10 年以下有期
徒刑。
對於未滿十四歲之男女為猥褻之行為者，處 6 個月以上 5 年以
下有期徒刑。
對於十四歲以上未滿十六歲之男女為性交者，處 7 年以下有期
徒刑。
對於十四歲以上未滿十六歲之男女為猥褻之行為者，處 3 年以
下有期徒刑。
第 1 項、第 3 項之未遂犯罰之。